【裁判字號】    90,訴,1496
【裁判日期】    900723
【裁判案由】    恐嚇取財
【裁判全文】
臺灣臺中地方法院刑事判決                          九十年度訴字第一四九六號
    公  訴  人  台灣台中地方法院檢察署檢察官
    被      告  丙○○
右列被告因恐嚇取財案件，經檢察官提起公訴（九十年度偵字第八二五一號），本院
判決如左：
    主  文
丙○○共同連續意圖為自己不法之所有，以恐嚇使人將本人之物交付，累犯，處有期
徒刑壹年肆月。
    事  實
一、丙○○（於警偵訊中冒用徐世鴻之名義應訊，起訴書載為徐世鴻）前於民國（下
    同）八十六年間，因違反麻醉藥品管理條例、偽造文書等案件，經本院分別判處
    有期徒刑六月、一年二月確定，嗣二案接續執行，於八十七年十二月一日假釋付
    保護管束，於八十八年六月二日假釋期滿執行完畢，詎仍不知悔改，與姓名、年
    籍不詳，綽號「阿明」之成年男子及一名年籍不詳之成年男子，共同意圖為自己
    不法所有之概括犯意聯絡，自九十年五月一日起至同月四日止，由綽號「阿明」
    及該名不詳姓名之人二人負責於附表所示之時、地，竊取如附表所示吳玉婷等所
    有之自用小客車，得手後，由丙○○及綽號「阿明」之人以電話向附表所示之車
    主及使用人，恫嚇稱：車子在伊這裡，給錢再還車，否則將予解體等語，致渠等
    擔心愛車遭解體無法取回而心生畏懼，而陸續依指示，將附表所示之金額匯入不
    知情之徐世鴻（即丙○○之兄長）於台中市○○街郵局（局號○○二一五○之一
    ）帳號：一九二四三之五號帳戶內，待以電話確認車主將款項匯入後，即通知車
    主至車子停放之地點取回車輛。丙○○再以提款卡至郵局提款機取款，領得贖金
    後，由丙○○取得六成贖金，四成交予綽號「阿明」之人。嗣於九十年五月七日
    十六時四十分許，丙○○在台中市○○街四十二號大全街郵局前，正欲提領丁○
    ○所匯入之款項時，為警當場查獲，始得悉上情。
二、案經台中縣警察局烏日分局報告臺灣臺中地方法院檢察署檢察官偵查起訴。
    理  由
一、訊據被告丙○○於審理中對右揭事實坦承不諱，核與被害人丁○○、戊○○、甲
    ○○、乙○○○等人於警訊中指訴之情節相符，復有贓物認領保管單、車輛尋獲
    電腦單、匯款單及前開郵局帳戶之提領明細單等數紙附卷可資佐證，足見被告自
    白確與事實相符。本件事證明確，被告犯行洵堪認定，應予依法論科。
二、核被告丙○○所為，係犯刑法第三百二十條第一項竊盜罪、第三百四十六條第一
    項之恐嚇取財罪。被告與綽號「阿明」之人及該名不詳姓名之人三人間，有犯意
    聯絡與行為分擔，為共同正犯。被告先後多次竊盜、恐嚇取財犯行，均時間緊接
    ，手段相同，所犯構成要件復相同，顯係基於概括犯意反覆為之，為連續犯，依
    刑法第五十六條規定論以一罪，並依法加重其刑。至其所犯前開二罪間，具有方
    法與結果之牽連關係，為牽連犯，依刑法第五十五條規定從一重之恐嚇取財罪處
    斷。又被告前於八十六年間，因違反麻醉藥品管理條例、偽造文書等案件，經本
    院分別判處有期徒刑六月、一年二月確定，嗣二案接續執行，於八十七年十二月
    一日假釋付保護管束，於八十八年六月二日假釋期滿執行完畢等情，有台灣台中
    地方法院檢察署刑案資料查註紀錄表及台灣高等法院被告全國前案紀錄表各乙份
    在卷足憑，被告五年以內再犯本件有期徒刑以上之罪，為累犯，應依刑法第四十
    七條規定遞加重其刑。爰審酌現今竊車集團猖獗，以竊取車主愛車後，恫嚇欲將
    車子解體而恐嚇取財，社會治安敗壞，人人自危，被告為身強體壯之壯年男子，
    竟不思憑己力賺取錢財，心態可議，惟其於取得贖款後，即通知車主至車子所停
    放之地點取回車輛，及事後坦承犯行，犯後態度尚稱良好，暨考其品行、動機、
    方法、犯罪所得等一切情狀，量處如主文所示之刑，以示懲儆。
三、至被告丙○○於本案之警訊及偵查中冒用徐世鴻之名義應訊，另涉偽造文書部分
    之犯行，應移由檢察官另行依法處理，末此敘明。
據上論斷，應依刑事訴訟法第二百九十九條第一項前段，刑法第二十八條、第五十六
條、第四十七條、第三百二十條第一項、第三百四十六條第一項、第五十五條，罰金
罰鍰提高標準條例第一條前段，判決如主文。
中      華      民      國      九十      年      七      月    二十三  日
                                台灣台中地方法院刑事第六庭
                                    法  官  劉  麗  瑛
右正本證明與原本無異。
如不服本判決，應於送達後十日內向本院提出上訴狀（須附繕本），上訴於台灣高等
法院台中分院。
                                    書記官
中      華      民      國      九十      年      七      月    二十四  日
附錄論罪科刑法條
刑法第三百二十條第一項
意圖為自己或第三人不法之所有，而竊取他人之動產者，為竊盜罪，處五年以下有期
徒刑、拘役或五百元以下罰金。
刑法第三百四十六條第一項
意圖為自己或第三人不法之所有，以恐嚇使人將本人或第三人之物交付者，處六月以
上五年以下有期徒刑，得併科一千元以下罰金。
【附表】
┌──────┬────────┬──────────┬────────┐
│時      間  │  地          點│   犯罪方法         │ 被害人         │
├──────┼────────┼──────────┼────────┤
│九十年五月一│ 台中市南屯區忠 │竊取車牌號碼Ｘ三─五│黃麗華所有，由洪│
│日凌晨      │ 勇路四十六號前 │一二六號自用小客車，│塗淑卿使用      │
│            │                │恐嚇得款四萬元      │                │
├──────┼────────┼──────────┼────────┤
│九十年五月一│ 台中市南區德富 │竊取車牌號碼二Ｋ─○│吳玉婷所有，由吳│
│日八時許    │ 路三○○號前   │九三八號自用小客車，│家鴻使用        │
│            │                │恐嚇得款二萬五千元  │                │
├──────┼────────┼──────────┼────────┤
│九十年五月三│ 台中縣烏日鄉光 │竊取車牌號碼Ｂ三─四│戊○○          │
│日二、三時許│ 明路一五七巷六 │二二五號自用小客車，│                │
│            │ 十號前         │恐嚇得款五萬元      │                │
├──────┼────────┼──────────┼────────┤
│九十年五月四│ 台中縣烏日鄉九 │竊取車牌號碼ＣＬ─二│郭懿德所有，由郭│
│日三時許    │ 德村興祥街九十 │五○七號自用小客車，│懿緯使用        │
│            │ 巷十號前       │恐嚇得款四萬元      │                │
└──────┴────────┴──────────┴────────┘


司法院資訊處製作；財團法人民間司法改革基金會備份。
